【裁判字號】    98,聲,1314
【裁判日期】    981109
【裁判案由】    返還提存物
【裁判全文】
臺灣桃園地方法院民事裁定              98年度聲字第1314號
聲  請  人  聯邦商業銀行股份有限公司
法定代理人  甲○○
代  理  人  丙○○
相  對  人  乙○○
上列當事人間聲請返還提存物事件，本院裁定如下：
    主  文
本院九十五年度存字第二一六四號提存事件，聲請人所提存之中
央政府建設公債九十四年度甲類第二期債券一張（債券代號：A
九四一○二），面額新台幣壹拾萬元，准予返還。
    理  由
一、按訴訟終結後，供擔保人聲請法院通知受擔保利益人於一定
    期間內行使權利並向法院為行使權利之證明而未證明者，法
    院應依供擔保人之聲請，以裁定命返還其提存物，民事訴訟
    法第104 條第1 項第3 款後段定有明文。又上開所謂「訴訟
    終結後」，宜從廣義解釋，包括撤銷假扣押、假處分裁定及
    其執行程序終結在內，臺灣最高法院90年度台抗字653 號裁
    定可資參照。
二、本件聲請意旨略以：聲請人前遵本院95年度裁全字第2657號
    民事裁定，提供面額新台幣（下同）100,000 元之94年度甲
    類第2 期中央政府建設公債債券1 張為擔保，以本院95年度
    存字第2164號提存事件提存後，聲請假扣押執行相對人所有
    財產，經本院以95年度執全字第1860號受理在案。茲因本件
    聲請人已撤銷上開假扣押裁定及撤回前開假扣押之強制執行
    ，並向法院聲請通知相對人即受擔保利益人行使權利，本院
    以98年度聲字第909 號通知行使權利函通知相對人於受通知
    後21日內行使權利，惟相對人迄未行使，為此爰依民事訴訟
    法第104 條第1 項第3 款之規定聲請返還擔保物等語，並提
    出本院95年度存字第2164號提存書、98年度全聲字第123 號
    裁定暨確定證明書、98年度聲字第909 號通知行使權利函、
    民事執行處民國95年6 月1 日桃院木執95年執全宇字1860號
    囑託塗銷查封登記書、民事撤回狀（以上皆為影本）各1 件
    為證。
三、經查，聲請人主張之前揭事實，經本院依職權調閱95年度裁
    全字第2657號、95年度存字第2164號、95年度執全字第1860
    號、98年度全聲字第123 號、98年度聲字第909 號等本院卷
    宗核閱屬實。另相對人迄今並未對聲請人行使權利之事實，
    有本院民事紀錄科查詢簡答表2 紙在卷可憑。揆諸前揭說明
    ，聲請人聲請返還提存物，核與民事訴訟法第104 條第1 項
    第3 款規定相符，洵屬有據，應予准許。
四、依民事訴訟法第106 條、第104 條第3 款之規定，裁定如主
    文。
中    華    民    國    98    年    11    月    9     日
                  民事第一庭    法  官  林哲賢
以上正本係依照原本作成
如對本裁定抗告須於裁定送達後10日內向本院提出抗告狀，並應
繳納抗告裁判費新台幣1,000 元。
中    華    民    國    98    年    11    月    9     日
                                書記官  陳佳彬


司法院資訊處製作；財團法人民間司法改革基金會備份。
